臺灣臺中地方法院民事裁定　96年度聲再字第4號
再審聲請人　乙○○○
再審相對人　甲○○
當事人間聲請再審事件，再審聲請人對於民國96年7月3日本
院96年度聲再字第3號確定裁定，聲請再審，本院裁定如下：
    主    文
聲請駁回。
聲請程序費用由聲請人負擔。
    理    由
一、聲請再審意旨如附件民事聲請再審狀（十一）所示。本件再
    審聲請人係就本院民國96年7月3日96年度聲再字第3號確定
    裁定聲請再審，是本件僅得就本院96年度聲再字第3號確定
    裁定之聲請再審有無理由為判斷。
二、按民事訴訟法第32條第7款關於法官應自行迴避之規定，乃
    在使法官不得於其參與之裁判之救濟程序執行職務，以維審
    級之利益及裁判之公平。因此，法官曾參與訴訟事件之前審
    裁判或更審前之裁判者，固應自行迴避。對於確定終局判決
    提起再審之訴者，其參與該確定終局判決之法官，依同一理
    由，於再審程序，亦應自行迴避，惟各法院法官員額有限，
    參考（89年7月1日修正施行前之）行政訴訟法第6條第4款規
    定意旨，其迴避以1次為限 (參見司法院大法官會議釋字第
    256號解釋)。本件再審聲請人以本院法官許冰芬為本院92年
    度簡上字第23 4號確定判決之審判長，又為93年度再易第44
    號、94年度再易字第41號之審判長，再參與本院96年度聲再
    字第3號確定裁定之審判長，指有違反上開法條之規定，依
    同法第496條第1項第4款規定聲請再審云云。但查本院96 年
    度聲再字第3號確定裁定之前次裁定 (即本院95年聲再字第
    10號），係由法官許秀芬、黃渙文、陳卿和所參與，是揆諸
    上開說明，法官許冰芬自無依法應迴避事由，再審聲請人之
    上開指摘，實非可採。又本件再審聲請人對於本院96年度聲
    再字第3號確定裁定聲請再審，核其再審理由，除上述有關
    「法官迴避」之指摘外，均係針對本院92年度簡上字第234
    號、96年度聲再字第3號等案件之證據調查程序表示不服，
    並未具體表明96年度聲再字第3號確定裁定有何其他法定再
    審事由，是其就96年度聲再字第3號確定裁定聲請再審，顯
    無理由。
三、再者，再審之訴，法院認無再審理由，判決駁回後，不得以
    同一事由，對於原確定判決或駁回再審之訴之確定判決，更
    行提起再審之訴；此規定於確定裁定亦準用之，民事訴訟法
    第498條之1、第507條分別定有明文。本件再審聲請人就本
    院92年度簡上字第234號、9 3年度再易字第26號、93年度再
    易字第44號、94年度再易字第9號、94年度再易字第17號、
    94年度再易字第28號、94年度再易字第41號、95 年度聲再
    字第1號、95年度再易字第10號、95年聲再字第4號、95年聲
    再字第7號、95年聲再字第10號等確定裁判，認本院92年度
    簡上字第23 4號確定判決有違民事訴訟法第496 條、第497
    條之規定而聲請再審，已據其於上開再審案件中迭次為相同
    之主張，稽諸上開說明，再審聲請人亦不得以相同理由對上
    開本院96年度聲再字第3號裁定以前之案件聲請再審或提起
    再審之訴。其仍執前詞認上開確定案件認事採證不當，亦無
    足取，併此敘明。
四、據上論結，本件再審之聲請顯無再審理由，依民事訴訟法第
    第95條、第78條，裁定如主文。
中　　華　　民　　國　　96　　年　　9　　月　 29　　　日
            民事第一庭   審判長法  官  蔡王金全
                               法  官  黃 渙 文
                               法  官  謝 慧 敏
正本係照原本作成
不得抗告。
中　　華　　民　　國　　96　　年　　9　　月　　29 　　日
                               書記官
